【裁判字號】    99,建小上,1
【裁判日期】    990820
【裁判案由】    給付工程尾款
【裁判全文】
臺灣士林地方法院民事裁定             99年度建小上字第1號
上  訴  人  乙○○
被上訴人    久洋工程有限公司
法定代理人  甲○○
上列當事人間給付工程尾款事件，上訴人對於中華民國99年7 月
14日本院內湖簡易庭99年度湖建小字第1 號第一審小額民事判決
，提起上訴。本院裁定如下：
    主  文
上訴駁回。
第二審訴訟費用新臺幣壹仟伍佰元由上訴人負擔。
    理  由
一、按關於請求給付金錢或其他代替物或有價證券之訴訟，其標
    的金額或價額在新臺幣（下同）10萬元以下者，適用小額程
    序；次按對於小額訴訟之第一審裁判之上訴，非以其違背法
    令為理由不得為之，民事訴訟法第436 條之8 第1 項、第43
    6 條之24第2 項分別定有明文。第按上訴狀內應記載上訴理
    由，表明下列各款事項：一原判決所違背之法令及其具體內
    容。二依訴訟資料可認為原判決有違背法令之具體事實，民
    事訴訟法第436 條之25規定亦有明文。是小額訴訟事件之上
    訴狀，應就第一審判決如何違背法令為具體之指摘，並揭示
    該法規之條項或其內容，若係成文法以外之法則，應揭示該
    法則之旨趣，倘為司法院解釋或最高法院之判例，則應揭示
    該判解之字號或其內容，或揭示如何當然違背法令之事實，
    上訴狀如未依此項方法表明者，即難認為已對第一審判決之
    違背法令有具體之指摘（最高法院71年度臺上字第314 號判
    例參照）。而上訴狀內未表明上訴理由者，上訴人應於提起
    上訴後20日內，提出理由書於原審法院，未提出者，毋庸命
    其補正，由原審法院以裁定駁回，原第一審法院未以裁定駁
    回者，應由第二審法院以上訴不合法逕予駁回之，民事訴訟
    法第436 條之32第2 項準用同法471 條第1 項、第444 條第
    1 項規定甚明（最高法院73年度第2 次民事庭庭長會議決議
    參照）。
二、本件訴訟標的金額為10萬元以下，原審法院依小額訴訟程序
    審理，而上訴人對於該小額訴訟事件第一審判決不服，於民
    國99年7 月22日提出上訴，其上訴狀所載上訴意旨略以：被
    上訴人僅為一專業油漆工程公司，其不具完整施作磁磚、壁
    紙等裝潢工程能力，卻承攬上訴人房屋之裝潢工程，致有磁
    磚及壁紙部分之瑕疵，上訴人因此另行雇工施作，被上訴人
    應賠償上訴人之損失，且被上訴人未依合約完成磁磚及壁紙
    工程，何來支付尾款之問題云云，而聲明：(一)原判決廢棄。
    (二)被上訴人在第一審之訴駁回。
三、查上訴人雖執前情就原審所為小額訴訟事件提起上訴，然核
    其所陳內容，僅係就訴訟上事實加以爭執，並未具體指出原
    審判決違背何等法規之具體內容及事實，要不得謂已合法表
    明上訴理由，且自其提起上訴迄今，已逾20日而仍未補正。
    揆之上揭規定及說明，應認其上訴為不合法，應以裁定駁回
    之。
四、本件訴訟費用額，確定如主文所示之金額，並應由上訴人負
    擔。
五、據上論結，依民事訴訟法第436 條之32第1 項、第2 項、第
    444 條第1 項、第95條、第78條、第436 條之19第1 項，裁
    定如主文。
中    華    民    國    99    年    8     月    20    日
                  民事第二庭  審判長法  官  方彬彬
                                    法  官  馬傲霜
                                    法  官  蕭錫証
以上正本證明與原本無異。
本件裁定不得抗告。
中    華    民    國    99    年    8     月    26    日
                                    書記官  何婉菁

司法院資訊處製作；財團法人民間司法改革基金會備份。
